Config:
  hfst:
    Gen: ../../../src/generator-gt-norm.hfst
    Morph: ../../../src/analyser-gt-norm.hfst
  xerox:
    Gen: ../../../src/generator-gt-norm.xfst
    Morph: ../../../src/analyser-gt-norm.xfst
    App: lookup

Tests:

# todo:
# Proofread the gold standard (below)
# Then: run analyser, then correct. 


  Noun - иˮ: # Noun 'water' - partial paradigm /Type 36/
     иˮ+N+Sg+Nom: иˮ
     иˮ+N+Sg+Acc: идмʼ
     иˮ+N+Sg+Gen: идʼ
     иˮ+N+Sg+Dat: итʼ
     иˮ+N+Sg+Loc: [икана, иканя]
     иˮ+N+Sg+Abl: икад
     иˮ+N+Sg+Pros: [иˮимна, иˮимня]
     иˮ+N+Sg+Tra: иˮӈэ
     иˮ+N+Du+Nom: икʼ
     иˮ+N+Du+Acc: икʼ
     иˮ+N+Du+Gen: икʼ
     иˮ+N+Pl+Nom: идˮ
     иˮ+N+Pl+Acc: иде
     иˮ+N+Pl+Gen: идеˮ
     иˮ+N+Pl+Dat: икˮ
     иˮ+N+Pl+Loc: икаˮна
     иˮ+N+Pl+Abl: икат
     иˮ+N+Pl+Pros: идеˮмана
     иˮ+N+Pl+Tra: идˮӈэ

# Possessive forms !Local case forms need to be checked!
     иˮ+N+Sg+Nom+PxSg1: иˮм
     иˮ+N+Sg+Nom+PxSg2: иˮл  
     иˮ+N+Sg+Nom+PxSg3: [итя, ита] 
     иˮ+N+Sg+Nom+PxDu1: иˮмиʼ
     иˮ+N+Sg+Nom+PxDu2: иˮлиʼ
     иˮ+N+Sg+Nom+PxDu3: итиʼ
     иˮ+N+Sg+Nom+PxPl1: иˮмаˮ
     иˮ+N+Sg+Nom+PxPl2: иˮлаˮ
     иˮ+N+Sg+Nom+PxPl3: итоʼ
     иˮ+N+Sg+Acc+PxSg1: иˮми  
     иˮ+N+Sg+Acc+PxSg2: ит  
     иˮ+N+Sg+Acc+PxSg3: [итя, ита]  
     иˮ+N+Sg+Acc+PxDu1: иˮмиʼ 
     иˮ+N+Sg+Acc+PxDu2: итиʼ
     иˮ+N+Sg+Acc+PxDu3: итиʼ
     иˮ+N+Sg+Acc+PxPl1: иˮмаˮ 
     иˮ+N+Sg+Acc+PxPl2: [итяˮ, итаˮ]
     иˮ+N+Sg+Acc+PxPl3: итоʼ
     иˮ+N+Sg+Gen+PxSg1: иˮни   
     иˮ+N+Sg+Gen+PxSg2: ит 
     иˮ+N+Sg+Gen+PxSg3: [итя, ита]  
     иˮ+N+Sg+Gen+PxDu1: иˮниʼ 
     иˮ+N+Sg+Gen+PxDu2: итиʼ
     иˮ+N+Sg+Gen+PxDu3: итиʼ
     иˮ+N+Sg+Gen+PxPl1: иˮнаˮ 
     иˮ+N+Sg+Gen+PxPl2: [итяˮ, итаˮ]
     иˮ+N+Sg+Gen+PxPl3: итоʼ  
     иˮ+N+Sg+Dat+PxSg1: икан
     иˮ+N+Sg+Dat+PxSg1: икани  
     иˮ+N+Sg+Dat+PxSg2: иканд  
     иˮ+N+Sg+Dat+PxSg3: иканда 
     иˮ+N+Sg+Dat+PxDu1: иканиʼ 
     иˮ+N+Sg+Dat+PxDu2: икандиʼ
     иˮ+N+Sg+Dat+PxDu3: икандиʼ
     иˮ+N+Sg+Dat+PxPl1: иканаˮ 
     иˮ+N+Sg+Dat+PxPl2: икандаˮ
     иˮ+N+Sg+Dat+PxPl3: икандоʼ
     иˮ+N+Sg+Loc+PxSg1: иканан   
     иˮ+N+Sg+Loc+PxSg1: иканани  
     иˮ+N+Sg+Loc+PxSg2: икананд  
     иˮ+N+Sg+Loc+PxSg3: икананда 
     иˮ+N+Sg+Loc+PxDu1: икананиʼ 
     иˮ+N+Sg+Loc+PxDu2: иканандиʼ
     иˮ+N+Sg+Loc+PxDu3: иканандиʼ
     иˮ+N+Sg+Loc+PxPl1: икананаˮ 
     иˮ+N+Sg+Loc+PxPl2: иканандаˮ
     иˮ+N+Sg+Loc+PxPl3: иканандоʼ
     иˮ+N+Sg+Abl+PxSg1: икадан   
     иˮ+N+Sg+Abl+PxSg1: икадани  
     иˮ+N+Sg+Abl+PxSg2: икаданд  
     иˮ+N+Sg+Abl+PxSg3: икаданда 
     иˮ+N+Sg+Abl+PxDu1: икаданиʼ 
     иˮ+N+Sg+Abl+PxDu2: икадандиʼ
     иˮ+N+Sg+Abl+PxDu3: икадандиʼ
     иˮ+N+Sg+Abl+PxPl1: икаданаˮ 
     иˮ+N+Sg+Abl+PxPl2: икадандаˮ
     иˮ+N+Sg+Abl+PxPl3: икадандоʼ
     иˮ+N+Sg+Pros+PxSg1: иˮмнан   
     иˮ+N+Sg+Pros+PxSg1: иˮмнани  
     иˮ+N+Sg+Pros+PxSg2: иˮмнанд  
     иˮ+N+Sg+Pros+PxSg3: иˮмнанда 
     иˮ+N+Sg+Pros+PxDu1: иˮмнаниʼ 
     иˮ+N+Sg+Pros+PxDu2: иˮмнандиʼ
     иˮ+N+Sg+Pros+PxDu3: иˮмнандиʼ
     иˮ+N+Sg+Pros+PxPl1: иˮмнанаˮ 
     иˮ+N+Sg+Pros+PxPl2: иˮмнандаˮ
     иˮ+N+Sg+Pros+PxPl3: иˮмнандоʼ
     иˮ+N+Du+Nom+PxSg1: икаюн  
     иˮ+N+Du+Nom+PxSg2: икаюд  
     иˮ+N+Du+Nom+PxSg3: икаюда 
     иˮ+N+Du+Nom+PxDu1: икаюниʼ
     иˮ+N+Du+Nom+PxDu2: икаюдиʼ
     иˮ+N+Du+Nom+PxDu3: икаюдиʼ
     иˮ+N+Du+Nom+PxPl1: икаюнаˮ
     иˮ+N+Du+Nom+PxPl2: икаюдаˮ
     иˮ+N+Du+Nom+PxPl3: икаюдоʼ
     иˮ+N+Du+Acc+PxSg1: икаюн  
     иˮ+N+Du+Acc+PxSg2: икаюд  
     иˮ+N+Du+Acc+PxSg3: икаюда 
     иˮ+N+Du+Acc+PxDu1: икаюниʼ
     иˮ+N+Du+Acc+PxDu2: икаюдиʼ
     иˮ+N+Du+Acc+PxDu3: икаюдиʼ
     иˮ+N+Du+Acc+PxPl1: икаюнаˮ
     иˮ+N+Du+Acc+PxPl2: икаюдаˮ
     иˮ+N+Du+Acc+PxPl3: икаюдоʼ
     иˮ+N+Du+Gen+PxSg1: икаюн  
     иˮ+N+Du+Gen+PxSg2: икают  
     иˮ+N+Du+Gen+PxSg3: икаюта 
     иˮ+N+Du+Gen+PxDu1: икаюниʼ
     иˮ+N+Du+Gen+PxDu2: икаютиʼ
     иˮ+N+Du+Gen+PxDu3: икаютиʼ
     иˮ+N+Du+Gen+PxPl1: икаюнаˮ
     иˮ+N+Du+Gen+PxPl2: икаютаˮ
     иˮ+N+Du+Gen+PxPl3: икаютоʼ
     иˮ+N+Pl+Nom+PxSg1: [идени, иден]
     иˮ+N+Pl+Nom+PxSg2: идед   
     иˮ+N+Pl+Nom+PxSg3: идеда  
     иˮ+N+Pl+Nom+PxDu1: идениʼ 
     иˮ+N+Pl+Nom+PxDu2: идедиʼ 
     иˮ+N+Pl+Nom+PxDu3: идедиʼ 
     иˮ+N+Pl+Nom+PxPl1: иденаˮ 
     иˮ+N+Pl+Nom+PxPl2: идедаˮ 
     иˮ+N+Pl+Nom+PxPl3: идедоʼ 
     иˮ+N+Pl+Acc+PxSg1: идени 
     иˮ+N+Pl+Acc+PxSg2: идед   
     иˮ+N+Pl+Acc+PxSg3: идеда  
     иˮ+N+Pl+Acc+PxDu1: идениʼ 
     иˮ+N+Pl+Acc+PxDu2: идедиʼ 
     иˮ+N+Pl+Acc+PxDu3: идедиʼ 
     иˮ+N+Pl+Acc+PxPl1: иденаˮ 
     иˮ+N+Pl+Acc+PxPl2: идедаˮ 
     иˮ+N+Pl+Acc+PxPl3: идедоʼ 
     иˮ+N+Pl+Gen+PxSg1: идеˮни  
     иˮ+N+Pl+Gen+PxSg2: идет   
     иˮ+N+Pl+Gen+PxSg3: идета  
     иˮ+N+Pl+Gen+PxDu1: идеˮниʼ
     иˮ+N+Pl+Gen+PxDu2: идетиʼ 
     иˮ+N+Pl+Gen+PxDu3: идетиʼ 
     иˮ+N+Pl+Gen+PxPl1: идеˮнаˮ 
     иˮ+N+Pl+Gen+PxPl2: идетаˮ 
     иˮ+N+Pl+Gen+PxPl3: идетоʼ 
     иˮ+N+Pl+Dat+PxSg1: икаˮн 
     иˮ+N+Pl+Dat+PxSg1: икаˮн
     иˮ+N+Pl+Dat+PxSg2: икат 
     иˮ+N+Pl+Dat+PxSg3: иката 
     иˮ+N+Pl+Dat+PxDu1: икаˮниʼ 
     иˮ+N+Pl+Dat+PxDu2: икатиʼ 
     иˮ+N+Pl+Dat+PxDu3: икатиʼ 
     иˮ+N+Pl+Dat+PxPl1: икаˮнаˮ 
     иˮ+N+Pl+Dat+PxPl2: икатаˮ 
     иˮ+N+Pl+Dat+PxPl3: икатоʼ 
     иˮ+N+Pl+Loc+PxSg1: икаˮнан  
     иˮ+N+Pl+Loc+PxSg2: икаˮнат
     иˮ+N+Pl+Loc+PxSg3: икаˮната 
     иˮ+N+Pl+Loc+PxDu1: икаˮнаниʼ
     иˮ+N+Pl+Loc+PxDu2: икаˮнатиʼ
     иˮ+N+Pl+Loc+PxDu3: икаˮнатиʼ
     иˮ+N+Pl+Loc+PxPl1: икаˮнанаˮ
     иˮ+N+Pl+Loc+PxPl2: икаˮнатаˮ
     иˮ+N+Pl+Loc+PxPl3: икаˮнатоʼ
     иˮ+N+Pl+Abl+PxSg1: икатан 
     иˮ+N+Pl+Abl+PxSg2: икатат 
     иˮ+N+Pl+Abl+PxSg3: икатата 
     иˮ+N+Pl+Abl+PxDu1: икатаниʼ
     иˮ+N+Pl+Abl+PxDu2: икататиʼ
     иˮ+N+Pl+Abl+PxDu3: икататиʼ
     иˮ+N+Pl+Abl+PxPl1: икатанаˮ
     иˮ+N+Pl+Abl+PxPl2: икататаˮ
     иˮ+N+Pl+Abl+PxPl3: икататоʼ
     иˮ+N+Pl+Pros+PxSg1: идеˮманан  
     иˮ+N+Pl+Pros+PxSg2: идеˮманат  
     иˮ+N+Pl+Pros+PxSg3: идеˮманата 
     иˮ+N+Pl+Pros+PxDu1: идеˮмананиʼ
     иˮ+N+Pl+Pros+PxDu2: идеˮманатиʼ
     иˮ+N+Pl+Pros+PxDu3: идеˮманатиʼ
     иˮ+N+Pl+Pros+PxPl1: идеˮмананаˮ
     иˮ+N+Pl+Pros+PxPl2: идеˮманатаˮ
     иˮ+N+Pl+Pros+PxPl3: идеˮманатоʼ

# Predestinative !Should be added
# Predicative (Nominal conjugation)

     иˮ+N+Nom+Der/Pr+Ind+Aor+ScSg1: итмʼ
     иˮ+N+Nom+Der/Pr+Ind+Aor+ScSg2: иˮн  
     иˮ+N+Nom+Der/Pr+Ind+Aor+ScSg3: иˮ
     иˮ+N+Nom+Der/Pr+Ind+Aor+ScDu1: иˮниʼ
     иˮ+N+Nom+Der/Pr+Ind+Aor+ScDu2: итиʼ
     иˮ+N+Nom+Der/Pr+Ind+Aor+ScDu3: икаʼ
     иˮ+N+Nom+Der/Pr+Ind+Aor+ScPl1: иˮмаˮ
     иˮ+N+Nom+Der/Pr+Ind+Aor+ScPl2: [итаˮ, иˮлаˮ] 
     иˮ+N+Nom+Der/Pr+Ind+Aor+ScPl3: идˮ     # or ?  иˮ 
     иˮ+N+Nom+Der/Pr+Ind+Prt1+ScSg1: итамзь
     иˮ+N+Nom+Der/Pr+Ind+Prt1+ScSg2: иˮнась 
     иˮ+N+Nom+Der/Pr+Ind+Prt1+ScSg3: иць   
     иˮ+N+Nom+Der/Pr+Ind+Prt1+ScDu1: иˮнинзь
     иˮ+N+Nom+Der/Pr+Ind+Prt1+ScDu2: итинзь
     иˮ+N+Nom+Der/Pr+Ind+Prt1+ScDu3: иканзь
     иˮ+N+Nom+Der/Pr+Ind+Prt1+ScPl1: иˮмаць 
     иˮ+N+Nom+Der/Pr+Ind+Prt1+ScPl2: [итаць, иˮлаць]  
     иˮ+N+Nom+Der/Pr+Ind+Prt1+ScPl3: иць      # or ? итёнзь  
